【裁判字號】    97,交附民,123
【裁判日期】    980119
【裁判案由】    請求賠償損害
【裁判全文】
臺灣彰化地方法院刑事附帶民事判決   97年度交附民字第123號
原      告  甲○○
被      告  乙○○
上列被告因本院97年度交易字第315號業務過失傷害案件，經原
告提起附帶民事訴訟，本院判決如下：
    主    文
原告之訴及假執行之聲請均駁回。
    事    實
一、原告主張：被告乙○○之職業為自行車品管開發工程師，平
    時需負責駕駛車輛拜訪廠商及客戶，為從事駕駛業務之人。
    竟於民國97年8月22日晚上7時許，在臺南縣永康市某不詳處
    所之餐廳，與友人共同食用燒酒雞後，於該日晚上8時許駕
    駛車牌號碼6Q-4247號自小客車沿彰化縣彰化市○○街由東
    往西方向行駛欲返回臺中市之公司所在地，嗣於同日晚間10
    時5分許，途經彰化縣彰化市○○路與平安街口設有閃光紅
    燈號誌之交岔路口時，原應注意汽車駕駛人行駛至設有閃光
    紅燈號誌之交岔路口，應將車輛先行停止在停止線前，俟確
    認有無來車後，方可繼續行駛，而依當時情形天候雨、夜間
    有照明、柏油路面濕潤無缺陷、亦無障礙物、視線良好等情
    況，並無不能注意之情事，竟疏未注意及此，未將車輛先行
    停止即貿然通過上開路口，適有原告騎乘車牌號碼MQ9-110
    號重型機車行經林森路與平安街口，遭被告撞擊，原告所騎
    乘之機車失控倒地後，因而受有左側股骨閉鎖性骨折等傷害
    。爰依民法第184條第1項、第191條之2前段、第193條第1項
    、第195條第1項及第196條請求醫療及復健費用新臺幣（下
    同）9967元、工作損失費用24萬元、看護費用3萬元、增加
    生活所需費用493元、機車修理費1萬5000元及慰撫金20萬元
    等語。並聲明：（一）被告應給付原告49萬5460元，及自起
    訴狀繕本送達之翌日起至清償日止按年息百分之5計算之利
    息。（二）願供擔保，請准宣告假執行。
二、被告未為任何聲明或陳述，亦未提出任何書狀。
    理    由
一、按刑事訴訟諭知無罪、免訴或不受理之判決者，對於附帶民
    事訴訟部分，應以判決駁回原告之訴，刑事訴訟法第503條
    第1項前段定有明文。
二、本件被告被訴過失傷害一案，業經告訴人即本件原告甲○○
    具狀撤回告訴，本院並以97年度交易字第315號刑事判決諭
    知不受理在案。依照上開說明，原告之訴，自應予以駁回，
    假執行之聲請，亦失所附麗，無從准許。
據上論斷，依刑事訴訟法第503條第1項前段，判決如主文。
中    華    民    國    98    年    1     月    19    日
                  刑事第五庭  審判長  法  官  周淡怡
                                      法  官  周莉菁
                                      法  官  蔡家瑜
以上正本證明與原本無異。
如不服本判決應於收受判決後10日內向本院提出上訴書狀，並應
敘述具體理由；其未敘述上訴理由者，應於上訴期間屆滿後20日
內向本院補提理由書（均須按他造當事人之人數附繕本）「切勿
逕送上級法院」。
中    華    民    國    98    年    1     月    19    日
                                      書記官  陳秀鳳


司法院資訊處製作；財團法人民間司法改革基金會備份。
